【裁判字號】    99,易,1396
【裁判日期】    990826
【裁判案由】    傷害
【裁判全文】
臺灣高雄地方法院刑事判決              99年度易字第1396號
公  訴  人  臺灣高雄地方法院檢察署檢察官
被      告  甲○○
上列被告因傷害案件，經檢察官提起公訴（99年度偵字第13839
號），被告於準備程序進行中就被訴事實為有罪之陳述，經本院
合議庭裁定改依簡式審判程序審理，判決如下：
    主  文
甲○○傷害人之身體，累犯，處有期徒刑參月，如易科罰金，以
新臺幣壹仟元折算壹日。
    事  實
一、甲○○前於民國95年間，因傷害案件，經臺灣高等法院高雄
    分院以96年度上重訴字第6 號判決處有期徒刑8 月確定，嗣
    經臺灣高等法院高雄分院以96年度聲減字第1785號裁定減刑
    為有期徒刑4 月，甫於96年11月7 日易科罰金執行完畢。詎
    其猶不知悔改，於99年2 月11日20時許，騎乘機車行經高雄
    縣鳳山市○○路161 巷口時，見與其素有嫌隙之乙○○適時
    返家，竟基於傷害人之身體之犯意，騎乘機車至乙○○身旁
    暫停，再自上開機車前方車籃內取出水果刀1 把，持以朝乙
    ○○之左上臂揮砍2 刀後，隨即騎乘機車逃離現場，致乙○
    ○受有左上臂各為5 公分、7 公分之2 處撕裂傷等傷害。
二、案經乙○○訴由高雄縣政府警察局鳳山分局報告臺灣高雄地
    方法院檢察署檢察官偵查起訴。
    理  由
一、本案被告甲○○所犯之罪，並非法定刑為死刑、無期徒刑或
    最輕本刑3 年以上有期徒刑之罪，亦非高等法院管轄第一審
    之案件，其於本院準備程序中就被訴事實已為有罪之陳述，
    本院乃裁定進行簡式審判程序。又簡式審判程序之證據調查
    ，依刑事訴訟法第273 條之2 規定，不受同法第159 條第1
    項審判外陳述排除之限制，再被告對於卷內之各項證據亦不
    爭執證據能力，故卷內所列之各項證據，自得作為證據，先
    予敘明。
二、上揭犯罪事實，業據被告於本院審理時坦承不諱，核與證人
    即告訴人乙○○於警詢、偵查中指述之情節均相符（見高雄
    縣政府警察局鳳山分局警卷第4 頁至第5頁、99年度偵字第
    13839 號偵卷第12頁），復有國軍高雄總醫院附設民眾診療
    服務處診斷證明書1 紙（見高雄縣政府警察局鳳山分局警卷
    第7 頁）在卷可稽，足認被告任意性自白與事實相符，本件
    事證明確，其犯行堪以認定，應予依法論科。
三、核被告甲○○所為，係犯刑法第277 條第1 項普通傷害罪。
    又被告前因傷害案件，經臺灣高等法院高雄分院以96年度上
    重訴字第6 號判處有期徒刑8 月確定，嗣經減刑為有期徒刑
    4 月，並於96年11月7 日易科罰金執行完畢，有臺灣高等法
    院被告前案紀錄表在卷可稽，其於受有期徒刑執行完畢後，
    5 年內故意再犯本件有期徒刑以上之罪，為累犯，應依刑法
    第47條第1 項規定加重其刑。爰審酌被告不思以理性之方式
    與告訴人處理紛爭，竟持水果刀以暴力方式傷害告訴人，犯
    後復未能與告訴人達成和解，所為實不足取，惟念其犯後坦
    承犯行，態度尚佳，知所悔悟，復衡以告訴人所受傷勢程度
    ，暨其犯罪之動機、目的等一切情狀，量處如主文文所示之
    刑，並諭知易科罰金之折算標準，以示懲儆。至水果刀1 把
    ，雖為被告所有，且為犯本案傷害犯行所用，然上開水果刀
    業經丟棄滅失且未扣案而所在不明，業據被告供承在卷（見
    本院卷一第11頁），為免日後執行之困難，爰不為沒收之諭
    知，併此敘明。
據上論斷，應依刑事訴訟法第273 條之1 第1 項、第299 條第1
項前段，刑法第277 條第1 項、第41條第1 項前段、第47條第1
項，刑法施行法第1 條之1 ，判決如主文。
本案經檢察官丙○○到庭執行職務。
中    華    民    國    99    年    8     月    26    日
                  刑事第七庭  法  官   簡佩珺
以上正本證明與原本無異。
如不服本判決應於收受送達後十日內向本院提出上訴書狀，並應
敘述具體理由；其未敘述上訴理由者，應於上訴期間屆滿後二十
日內向本院補提理由書（均須按他造當事人之人數附繕本）「切
勿逕送上級法院」。
中    華    民    國    99    年    8     月    27    日
                              書記官   蕭家玲
附錄犯罪科刑法條：
中華民國刑法第277條
（普通傷害罪）
傷害人之身體或健康者，處3 年以下有期徒刑、拘役或1 千元以
下罰金。
犯前項之罪因而致人於死者，處無期徒刑或7 年以上有期徒刑；
致重傷者，處3 年以上10年以下有期徒刑。

司法院資訊處製作；財團法人民間司法改革基金會備份。
